【裁判字號】    91,交聲,767
【裁判日期】    920314
【裁判案由】    違反道路交通管理處罰條例聲明異議
【裁判全文】
臺灣臺北地方法院刑事裁定                        九十一年度交聲字第七六七號
    異議人即
    受處分人  甲○○
右列受處分人因違反道路交通管理處罰條例案件，對於臺北市交通事件裁決所中華民
國九十一年五月六日所為之處分（原處分案號：北市裁三字第裁二二─ＡＢＶ六七三
二八四號）聲明異議，本院裁定如左：
        主      文
異議駁回。
        理      由
一、按汽車在禁止臨時停車處所不得停車，又交岔路口十公尺內不得臨時停車，道路
    交通安全規則第一百十二條第一項第一款、第一百十一條第二款分別定有明文。
    次按，汽車駕駛人停車時，有在禁止臨時停車處所停車之情形者，處新臺幣（以
    下同）六百元以上一千二百元以下罰鍰，道路交通管理處罰條例第五十六條第一
    項第一款亦有明定。
二、本件異議人即受處分人甲○○於九十一年三月十六日下午四時十分許，在臺北市
    ○○街巷弄間，禁止臨時停車之交岔路口十公尺內停車，經警以違反道路交通管
    理處罰條例第五十六條第一項第一款規定，利用科學儀器（照相機）拍照採證掣
    單（北市警交大字第ＡＢＶ六七三二八四號）逕行舉發，並指定應到案日期（九
    十一年四月二十七日）。嗣經受處分人於到案期限內，向原處分機關臺北市交通
    事件裁決所申訴，原處分機關請舉發單位調查結果，仍認受處分人確有前揭違規
    行為，而於九十一年五月六日依道路交通管理處罰條例第五十六條第一項第一款
    規定裁處六百元罰鍰之處分。
三、訊據受處分人就其於前開時、地停車之行為並不爭執，惟辯稱該路段為「丁字路
    口」而非「交岔路口」，且地下亦未繪有禁止臨時停車之紅線，非屬禁止臨時停
    車處所，其停車行為並未違規，不應裁罰云云。
四、經查，受處分人於前開處所停車之事實，有現場採證照片一張附卷可稽，並為受
    處分人所不爭執。又依該採證照片所示，受處分人之停車地點確為道路巷弄交岔
    處之路口轉角，核與道路交通安全規則及道路交通管理處罰條例所規定之「交岔
    路口」相符；此觀之道路交通安全規則及道路交通管理處罰條例中，就「路口」
    之規定僅有「交岔路口」及「圓環路口」二種情形，而未再就交岔路口中，細分
    其為「十字路口」或「丁字路口」亦明。受處分人任意限縮關於交岔路口之定義
    ，而將所謂之「丁字路口」解釋排除在外，顯與前開道路交通安全規則及道路交
    通管理處罰條例之規定有違。至於交岔路口十公尺內禁止臨時停車，乃屬道路交
    通安全規則之規定，亦不以地上繪有禁止臨時停車之紅線為必要。因認受處分人
    前開所辯，均不足採；本件在禁止臨時停車處所停車之違規事實，事證明確，堪
    予認定。
五、綜上所述，受處分人確有在禁止臨時停車處所停車之違規行為，原處分機關依道
    路交通管理處罰條例第五十六條第一項第一款及違反道路交通管理事件統一裁罰
    標準表（九十一年九月一日後改為違反道路交通管理事件統一裁罰基準表）規定
    ，裁處受處分人罰鍰九百元，核無違誤，本件異議為無理由，應予駁回。
據上論斷，應依道路交通案件處理辦法第十九條，裁定如主文。
中      華      民      國     九十二     年     三     月     十四     日
                                    臺灣臺北地方法院交通法庭
                                        法  官    劉方慈
右正本證明與原本無異。
如不服本裁定，應於送達後五日內，向本院提出抗告狀。
                                        書記官    殷玉芬
中      華      民      國     九十二     年     三     月     十七     日


司法院資訊處製作；財團法人民間司法改革基金會備份。
